Minutes et répertoires du notaire Jean II MORIN, 4 juillet 1730 - 5 juillet 1757 (étude XIII)
Archives nationales
- Minutes de Jean II MORIN, 4 juillet 1730 - 3 juillet 1757; MC/ET/XIII/239 - MC/ET/XIII/304
  - Minutes. 1743, janvier - 1743, juin, janvier 1743 - juin 1743; MC/ET/XIII/275
    - Mathieu (André), menuisier, rue du Gros Chenet § Mariage du fils de .., 21 février 1743; MC/ET/XIII/275
      contrat de mariage; Mathieu, André
    - Devienne (Jean), peintre, rue Saint-Claude § Mariage de la fille de feu .., 21 février 1743; MC/ET/XIII/275
      contrat de mariage; Devienne, Jean
    - Mathieu (Louis André), peintre, rue du Gros Chenet § Mariage de .., 21 février 1743; MC/ET/XIII/275
      contrat de mariage; Mathieu, Louis André
    - Inventaire après décès de Oudart Augustin Justinat, peintre de la cour de Louis XV, Académie de Saint-Luc, demeurant rue de Cléry, pour lequel Pierre d'Ulin, peintre ordinaire du roi, ancien professeur de l'Académie royale, demeurant rue de Cléry, fait l'estimation des tableaux. Nombreux tableaux et deux cartons d'estampes., 18 mars 1743; MC/ET/XIII/275
      inventaire après décès; Cléry (rue de); Dulin, Pierre (1669-1748); Justinat, Augustin; peintre; enseignant
    - Leroy (Etienne Martial) architecte rue Boucherat § bail par .., 26 mars 1743; MC/ET/XIII/275
      bail; Leroy, Etienne Martial
    - Quittances à Jacques Verberckt, sculpteur ordinaire des bâtiments du roi, demeurant au Vieux Louvre, par diverses personnes à cause de l'adjudication à son profit d'un emplacement et bâtiment en dépendant sis rue Basse-du-Rempart., 2 avril 1743; MC/ET/XIII/275
      quittance; Basse-du-Rempart (rue); Louvre (palais du); Verberckt, Jacques (1704-1771); sculpteur
    - Rivet (Jacques), maître menuisier, rue Beauregard § Quittance de .., 2 avril 1743; MC/ET/XIII/275
      quittance; Rivet, Jacques
    - Carré (Martin René) menuisier à Versailles, place du Marché Neuf § quittance de .., 2 avril 1743; MC/ET/XIII/275
      quittance; Carré, Martin René
    - Claise (Pierre) maître ébéniste; rue des Moineaux § quittance de .., 2 avril 1743; MC/ET/XIII/275
      quittance; Claise, Pierre
    - Mathieu (André), menuisier, rue du Gros Chenet § Bail par .., 10 avril 1743; MC/ET/XIII/275
      bail; Mathieu, André
    - Dulac (Charles Antoine), peintre doreur, pont Notre-Dame § Mariage de .. et Mariage., 21 avril 1743 - 10 mai 1743; MC/ET/XIII/275
    - Daille Lefèvre (Pierre Toussaint), maître peintre, rue Saint-Joseph § Abandonnement, 24 avril 1743; MC/ET/XIII/275
      cession; Daille Lefèvre, Pierre Toussaint
    - Bail par la veuve de Jacques Alexandre Legoupil, sculpteur ordinaire du roi, demeurant rue de Cléry, en sa qualité de procuratrice de Jacques Varignon, architecte, écuyer, maréchal des logis de la maison du roi, d'une maison sise rue Saint-Lazare, à l'enseigne de l'Epée-de-Bois.., 29 avril 1743; MC/ET/XIII/275
      bail; Cléry (rue de); Epée de Bois (enseigne de l'); Saint-Lazare (rue); Legoupil, Jacques Alexandre; Varignon, Jacques (16..?-17..); architecte; sculpteur
    - Delassaux (Genebaud) entrepreneur de bâtiments rue de l'Université § Marché (travaux de serrurerie), 15 mai 1743; MC/ET/XIII/275
      marché; Delassaux, Genebaud
    - Testard (Jacques) maître serrurier rue du Cherche Midi § Constitution, 24 mai 1743; MC/ET/XIII/275
      constitution de rente; Testard, Jacques
    - Testard (Pierre) maître serrurier rue de Richelieu § Constitution, 24 mai 1743; MC/ET/XIII/275
      constitution de rente; Testard, Pierre
    - Caqué (Pierre) architecte expert rue Montmartre § bail à loyer par .., 27 mai 1743; MC/ET/XIII/275
      bail; Caqué, Pierre
    - Pravant de Blouville (Jean) Marchand faïencier rue Bourg l'Abbé § bail à .., 17 juin 1743; MC/ET/XIII/275
      bail; Pravant De Blouville, Jean
    - Deschenes (François) maître menuisier grande rue du fg. Montmartre § Notoriété aux dires de .., 18 juin 1743; MC/ET/XIII/275
      Deschenes, François
    - Hautroux (Jean François) maître brodeur rue Poissonnière § Renonciation de .. à sa profession et commerce, 28 juin 1743; MC/ET/XIII/275
  - Minutes. 1743, juillet - 1743, décembre, juillet 1743 - décembre 1743; MC/ET/XIII/276
    - Inventaire après décès de Jean-François Pernot, maître peintre et sculpteur, demeurant rue du Mail. On mentionne des couleurs, outils, quelques tableaux, ainsi que de nombreux ouvrages de peinture faits par le dit Pernot pour les équipages, dans les maisons, et dans le jardin du roi par ordre de Buffon., 2 juillet 1743; MC/ET/XIII/276
      inventaire après décès; Mail (rue du); Buffon, Georges Louis Leclerc (1707-1788, comte de); Pernot, Jean-François; peintre; sculpteur
    - La chambre (Gaspard) entrepreneur de bâtiments rue du Bout du Monde § Transaction de la veuve de .., 9 juillet 1743; MC/ET/XIII/276
      accord; La Chambre, Gaspard
    - Transport de rente à Nicolas Delobel, peintre ordinaire du roi en son Académie royale, demeurant rue Coquillière., 12 juillet 1743; MC/ET/XIII/276
      transport de droits; Coquillière (rue); Delobel, Nicolas; peintre
    - Picart (Antoine Suard) Sculpteur rue de la Huchette § Partage (de la veuve de ..), 19 juillet 1743; MC/ET/XIII/276
      partage; Picart, Antoine Suard
    - Testament de Françoise Leguay, veuve en troisièmes noces de Nicolas Dezègre, marbrier ordinaire du roi et du duc d'Orléans, régent., 22 juillet 1743; MC/ET/XIII/276
    - Broche (Michel) maître graveur; rue Saint Louis près le Palais § Notoriété aux dires de .., 22 juillet 1743; MC/ET/XIII/276
      Broche, Michel
    - Rocquet (Louis François) maître maçon entrepreneur de bâtiments rue de Maçon § Devis et marché (grosses réparations), 30 juillet 1743; MC/ET/XIII/276
      devis; marché; Rocquet, Louis François
    - Loiseau (Pierre), marchand orfèvre, cour de Lamoignon § Mariage de la fille de .., 18 août 1743; MC/ET/XIII/276
      contrat de mariage; Loiseau, Pierre
    - Mignot (Pierre), marchand orfèvre, à Paris § Mariage du fils de feu .., 18 août 1743; MC/ET/XIII/276
      contrat de mariage; Mignot, Pierre
    - Mignot (Nicolas), orfèvre, Cour de Lamoignon § Mariage de .., 18 août 1743; MC/ET/XIII/276
      contrat de mariage; Mignot, Nicolas
    - Léger (Charles François) maçon entrepreneur de bâtiments rue du fg. du Temple § quittance, 31 août 1743; MC/ET/XIII/276
      quittance; Léger, Charles François
    - Hardy (Jean Claude) maître doreur ciseleur sur tous métaux rue des Vieux Augustins § Apprentissage, 15 octobre 1743; MC/ET/XIII/276
      contrat d'apprentissage; Hardy, Jean Claude
    - Testard (Pierre) maître serrurier porte Poissonnière § désistement de bail, 2 novembre 1743; MC/ET/XIII/276
    - Dépôt de pièces concernant le décès de la femme de Jean-François De Troy, peintre, écuyer, secrétaire du roi, chevalier de l'Ordre de Saint-Michel, directeur de l'Académie royale à Rome, par son procureur à Paris Nicolas Rouland., 3 novembre 1743; MC/ET/XIII/276
      dépôt de pièces; Rome (Italie); Rouland, Nicolas; Troy, Jean-François de (1679-1752); directeur d'établissement d'enseignement; administrateur; peintre
    - Bail par Jacques Verberckt, sculpteur ordinaire du roi, demeurant au Vieux Louvre., 5 novembre 1743; MC/ET/XIII/276
      bail; Louvre (palais du); Verberckt, Jacques (1704-1771); sculpteur
    - Pernot (Jean François), maître peintre, rue du Mail § Notoriété (aucun enfant issu du mariage de feu...), 27 novembre 1743; MC/ET/XIII/276
    - Convention et transport par Michel Demarne, architecte du roi, demeurant rue du Four, et consorts., 31 décembre 1743 - 1743; MC/ET/XIII/276
      convention; Demarne, Michel; architecte
  - Minutes. 1744, janvier - 1744, avril, janvier 1744 - avril 1744; MC/ET/XIII/277
    - Brodon (Nicolas) maître horloger rue Grenier Saint-Lazare § Mariage du fils de .., 4 janvier 1744; MC/ET/XIII/277
      contrat de mariage; Brodon, Nicolas
    - Beure (Bertrand) maître menuisier rue de la Jussienne § Mainlevée, 13 janvier 1744; MC/ET/XIII/277
      Beure, Bertrand
    - Denis (Louis Antoine) maître tapissier; grande rue du fg. Saint-Antoine § Dépôt d'argent, 16 janvier 1744; MC/ET/XIII/277
      Denis, Louis Antoine
    - Rousselin (Marin) marchand faïencier à Paris § Dépôt pour la succession de .., 30 janvier 1744; MC/ET/XIII/277
      Rousselin, Marin
    - Thevenot (Gaspard), marchand orfèvre, rue Comtesse d'Artois, à présent détenu en prisons du Fort l'Evêque § Obligation, 12 février 1744; MC/ET/XIII/277
      obligation; Thevenot, Gaspard
    - Rocquet (Louis François) maître maçon entrepreneur de bâtiments rue Maçon § Quittance, 15 février 1744; MC/ET/XIII/277
      quittance; Rocquet, Louis François
    - Thierry (Jacques Etienne), marchand orfèvre joaillier, rue Pointe Saint-Eustache § Quittance, 24 février 1744; MC/ET/XIII/277
      quittance; Thierry, Jacques Etienne
    - Rocquet (Louis François) maître maçon entrepreneur de bâtiments rue Maçon § transport, 27 février 1744; MC/ET/XIII/277
      Rocquet, Louis François
    - Dardet (Jean Claude) maître doreur rue Philippeaux § dépôt de quittances, 9 mars 1744; MC/ET/XIII/277
      quittance; Dardet, Jean Claude
    - Dubar (Jean Baptiste) maître doreur rue Philippeaux § Dépôt de quittances et compte, 9 mars 1744; MC/ET/XIII/277
      quittance; Dubar, Jean Baptiste
    - Le Bourguignon (Michel) menuisier du Roi rue Poissonnière § obligation, 1er avril 1744; MC/ET/XIII/277
      obligation; Le Bourguignon, Michel
    - Mignot (Philibert) maître serrurier; rue Neuve Saint-Eustache § bail par .., 13 avril 1744; MC/ET/XIII/277
    - Garbet (Jacques) maître menuisier, rue de l'Université § Convention, 24 avril 1744; MC/ET/XIII/277
      Garbet, Jacques
    - Le Bourguignon (Michel) menuisier du Roi rue Poissonnière § transport, 24 avril 1744; MC/ET/XIII/277
      Le Bourguignon, Michel
    - Chesneau (Nicolas) maître menuisier rue du Bout du Monde § bail par .., 27 mai 1744; MC/ET/XIII/277
      bail; Chesneau, Nicolas
  - Minutes. 1744, mai - 1744, juillet, mai 1744 - juillet 1744; MC/ET/XIII/278
    - Amounin (Jacques) maître coutelier rue du Mail § don mutuel, 10 mai 1744; MC/ET/XIII/278
      donation; Amounin, Jacques
    - Delassaux (Sieur Genebaud) maître maçon rue de l'Université § obligation, 16 juin 1744; MC/ET/XIII/278
      obligation; Delassaux, Genebaud
    - Courroye (Nicolas Charles) maître potier d'étain rue Montmartre § Consentement, 20 juin 1744; MC/ET/XIII/278
      Courroye, Nicolas Charles
    - Hallot (Charles Etienne) maître maçon rue Montorgueil § Renonciation, 23 juillet 1744; MC/ET/XIII/278
  - Minutes. 1744, août - 1744, décembre, août 1744 - décembre 1744; MC/ET/XIII/279
    - Defly (Joseph François) maître brodeur Hôtel de Soissons, rue Coquillière § dépôt d'état des dettes de .., 3 août 1744; MC/ET/XIII/279
      Defly, Joseph François
    - Caillon (Jean) maître menuisier rue du Bac § Convention, 13 août 1744; MC/ET/XIII/279
      Caillon, Jean
    - Vallois (Jacques Christophe) maître maçon entrepreneur de bâtiments rue Pastourelle § Compromis, 16 août 1744; MC/ET/XIII/279
      Vallois, Jacques Christophe
    - Delassaux (Genebaut) maître maçon entrepreneur de bâtiments rue de Bourbon § obligation, 16 août 1744; MC/ET/XIII/279
      obligation; Delassaux, Genebaut
    - Constitution de 15 livres de rente au profit de Jacques Verberckt, sculpteur ordinaire du roi, demeurant au Vieux Louvre., 24 septembre 1744; MC/ET/XIII/279
      constitution de rente; Louvre (palais du); Verberckt, Jacques (1704-1771); sculpteur
    - Cuvillier (Antoine) marbrier du Roi rue de la Madeleine § Compte, transport et quittance, 29 septembre 1744; MC/ET/XIII/279
      quittance; Cuvillier, Antoine
    - Ga(s)coin (Pierre Louis) maître menuisier rue des Prêtres § Devis, 30 septembre 1744; MC/ET/XIII/279
      devis; Coin, Pierre Louis
    - Bligny (Thomas), maître peintre, rue Neuve Saint-Paul § Devis, 30 septembre 1744; MC/ET/XIII/279
      devis; Bligny, Thomas
    - Helie (Christophe) maître serrurier rue de la Mortellerie § Devis, 30 septembre 1744; MC/ET/XIII/279
      devis; Helie, Christophe
    - Martin (Jacques François) maître Sculpteur rue de Bourbon à la Villeneuve § Devis, 30 septembre 1744; MC/ET/XIII/279
      devis; Martin, Jacques François
    - Caillon (Jean) maître menuisier rue du Bac § obligation, 18 octobre 1744; MC/ET/XIII/279
      obligation; Caillon, Jean
    - Obligation de Antoine Magnionaix, sculpteur des bâtiments du roi, demeurant rue Aumaire., 27 octobre 1744; MC/ET/XIII/279
      obligation; Maire (rue au); Magnionait, Antoine; sculpteur
    - Dupreuil (Timothée) maître serrurier rue de Bourbon, quartier de la Villeneuve § Inventaire après décès de la femme de .., 9 novembre 1744; MC/ET/XIII/279
      inventaire; Dupreuil, Timothée
    - Dubost (Louis) Sculpteur; rue Saint-Honoré § Partage, 18 novembre 1744; MC/ET/XIII/279
      partage; Dubost, Louis
    - Hourlier (Pierre) maître Sculpteur rue Neuve Saint-Laurent § bail par la Veuve de .., 3 décembre 1744; MC/ET/XIII/279
      bail; Hourlier, Pierre
    - Armand (Pierre) maître peintre rue de Bourgogne § Devis et marché, 3 décembre 1744; MC/ET/XIII/279
      devis; marché; Armand, Pierre
    - Trouard (Louis) marbrier rue Poissonnière § Union de créanciers, 4 décembre 1744; MC/ET/XIII/279
      Trouard, Louis
    - Dubost (Louis) Sculpteur; rue Saint-Honoré § Transport de rente, 5 décembre 1744; MC/ET/XIII/279
      transport de droits; Dubost, Louis
  - Minutes. 1745, janvier - 1745, juin, janvier 1745 - juin 1745; MC/ET/XIII/280
    - Garbet (Jacques) maître menuisier; rue des Gravilliers § déclaration, 2 janvier 1745; MC/ET/XIII/280
      déclaration; Garbet, Jacques
    - Languigneux (Charles) maître tapissier rue Zacharie § bail par .., 19 janvier 1745; MC/ET/XIII/280
      bail; Languigneux, Charles
    - Delassaux (Genebaut) maître maçon entrepreneur de bâtiments rue de Bourbon § obligation de .., 25 janvier 1745; MC/ET/XIII/280
    - Le Bourguignon (Michel) menuisier du Roi rue Poissonnière § transaction, 27 janvier 1745; MC/ET/XIII/280
      accord; Le Bourguignon, Michel
    - Villain (Nicolas Hilaire), marchand orfèvre, rue Quicampoix § Procuration déposée, 25 février 1745; MC/ET/XIII/280
      procuration; Villain, Nicolas Hilaire
    - Dupreuil (Timothée) maître Serrurier rue de Bourbon § Mariage de .., 27 février 1745; MC/ET/XIII/280
      contrat de mariage; Dupreuil, Timothée
    - Guesdon (Jean Louis) maître brodeur rue Saint-Denis § Mariage du fils de .., 2 mars 1745; MC/ET/XIII/280
    - Delassaux (Genebaut) maître maçon entrepreneur de bâtiments rue de Bourbon § Compte, 3 mars 1745; MC/ET/XIII/280
      Delassaux, Genebaut
    - Hallot (Charles Etienne) maître maçon rue Montorgueil § Constitution, 9 mars 1745; MC/ET/XIII/280
    - Crocquefert (Jean) maçon Stain § Constitution, 17 mars 1745; MC/ET/XIII/280
      constitution de rente; Crocquefert, Jean
    - Pépin (Jean Gabriel), marchand orfèvre, rue Montorgueil § Notoriété aux dires de .., 17 mars 1745; MC/ET/XIII/280
      notoriété; Pépin, Jean Gabriel
    - Muidebled (Joseph) maître menuisier ordinaire de l'Hôtel de Ville rue de Boucherat § quittance, 17 mars 1745; MC/ET/XIII/280
      quittance; Muidebled, Joseph
    - Delassaux (Genebaut) maître maçon entrepreneur de bâtiments rue de Bourbon § Quittance, 18 mars 1745; MC/ET/XIII/280
      quittance; Delassaux, Genebaut
    - Hallot (Charles Etienne) maître maçon rue Montorgueil § Consentement, 20 mars 1745; MC/ET/XIII/280
    - Deloche (Nicolas) maître maçon entrepreneur de bâtiments Cloître des Bernardins § Devis et marché (réparations), 2 avril 1745; MC/ET/XIII/280
      devis; marché; Deloche, Nicolas
    - Perieux (René Louis), maître menuisier, rue Saint-Thomas-du-Louvre § Devis et marché (réparations), 2 avril 1745; MC/ET/XIII/280
      devis; marché; Perieux, René Louis
    - Boullée (Pierre) maître serrurier rue Froidmanteau § Devis et marché réparations), 2 avril 1745; MC/ET/XIII/280
      devis; marché; Boullée, Pierre
    - Delassaux (Genebaut) maître maçon entrepreneur de bâtiments rue de Bourbon § Convention, 14 avril 1745; MC/ET/XIII/280
    - Estillac (Hôtel du comte d') rue de l'Université; Etat de l'hôtel (pièce annexe) § Dépôt (nombreux tableaux = dessus de porte, sans noms d'auteurs), 17 avril 1745; MC/ET/XIII/280
      Université (rue de l')
    - Magny (François Eugène), maître peintre, rue Au maire § Notoriété aux dires de .., 20 avril 1745; MC/ET/XIII/280
      Magny, François Eugène
    - Marcy (Pierre Paul), menuisier, à Colombes § Apprentissage, 21 avril 1745; MC/ET/XIII/280
      contrat d'apprentissage; Marcy, Pierre Paul
    - Geslin (Pierre) maître maçon entrepreneur de bâtiments à Corbeil § Rapport d'experts, 30 avril 1745; MC/ET/XIII/280
      Geslin, Pierre
    - Delassaux (Genebaut) maître maçon, entrepreneur des bâtiments rue de Bourbon § Deliberation, 5 mai 1745; MC/ET/XIII/280
    - Lucas (Claude Philippe), maître peintre, quai de Gesvres § Délibération, 5 mai 1745; MC/ET/XIII/280
      Lucas, Claude Philippe
    - Le Bourguignon (Michel) menuisier du Roi rue Poissonnière § Délibération, 5 mai 1745; MC/ET/XIII/280
    - Testard (Pierre) maître serrurier rue de Richelieu § bail par .., 7 mai 1745; MC/ET/XIII/280
    - Daille Lefèvre (Toussaint Pierre), maître peintre, rue Saint-Joseph § Dépôt d'extrait de mariage de .., 15 mai 1745; MC/ET/XIII/280
      contrat de mariage; Daille Lefèvre, Toussaint Pierre
    - Leclerc (Claude) Valet de chambre et tapissier de la princesse de Rohan Hôtel de Soubise § dépôt de mainlevée, 25 juin 1745; MC/ET/XIII/280
      Leclerc, Claude
    - Devis des ouvrages de maçonnerie pour la reconstruction du plafond formant la voûte de l'église et de la chapelle de Notre-Dame-de-Lorette sise rue Coquenard, par Léonard Varignon, maître maçon et entrepreneur de bâtiments, 27 juin 1745; MC/ET/XIII/280
      plans joints.
      marché; Coquenard (rue); Notre-Dame-de-Lorette (église); Varignon, Léonard; chef d'entreprise; maçon
  - Minutes. 1745, juillet - 1745, décembre, juillet 1745 - décembre 1745; MC/ET/XIII/281
    - Leblond (Maclou Edouard), marchand orfèvre, rue Montmartre § Constitution, 7 juillet 1745; MC/ET/XIII/281
      constitution de rente; Leblond, Maclou Edouard
    - Ruelle (Denis Jean) maître fondeur rue des Arcis § procuration raportée, 26 juillet 1745; MC/ET/XIII/281
      procuration; Ruelle, Denis Jean
    - Loiseau (Pierre), marchand orfèvre, enclos du Palais § Procuration rapportée, 26 juillet 1745; MC/ET/XIII/281
      procuration; Loyseau, Pierre
    - Loyseau (Jean), orfèvre, au marché Neuf § Procuration rapportée, 26 juillet 1745; MC/ET/XIII/281
      procuration; Loyseau, Jean
    - Loyseau (Jacques), marchand orfèvre, rue Aux Fers § Procuration, 26 juillet 1745; MC/ET/XIII/281
      procuration; Loyseau, Jacques
    - Thierry (Jacques Etienne), marchand orfèvre joaillier, Pointe Saint-Eustache § Dépôt de deniers, 12 août 1745; MC/ET/XIII/281
      dépôt de pièces; Thierry, Jacques Etienne
    - Tourbée (Charles), marchand orfèvre doreur, rue Poissonnière § Obligation de la veuve de .., 14 août 1745; MC/ET/XIII/281
      obligation; Tourbée, Charles
    - Maillet dit (Guillaume Francoeur) maçon rue Saint Placide § partage, 16 août 1745; MC/ET/XIII/281
      partage; Maillet, Guillaume Francoeur dit
    - Mignot (Nicolas), marchand orfèvre, cour Neuve du Palais § Atermoiement, 24 août 1745; MC/ET/XIII/281
      accord; Mignot, Nicolas
    - Courtin (Jean) tapissier rue Neuve Grange Buteliere § Union de légataires du défunt Paul Jules de Magarin, duc de Magarin, 31 août 1745; MC/ET/XIII/281
      Courtin, Jean
    - Bernard (François) entrepreneur de bâtiments rue du Petit Carreau § obligation, 15 septembre 1745; MC/ET/XIII/281
      obligation; Bernard, François
    - Prorogation de bail par la veuve de Jacques Alexandre Legoupil, sculpteur ordinaire du roi, demeurant rue de Cléry., 6 novembre 1745; MC/ET/XIII/281
      bail; Cléry (rue de); Legoupil, Jacques Alexandre; sculpteur
    - Choudard Desforges (Antoine) marchand faïencier rue Montmartre § Constitution, 23 novembre 1745; MC/ET/XIII/281
      constitution de rente; Choudard Desforges, Antoine
    - Testard (Jacques) maître serrurier Marché aux chevaux § Constitution, 23 novembre 1745; MC/ET/XIII/281
    - Prévost (Charles Joseph), marchand orfèvre joaillier, quai des Orfèvres § Constitution, 13 décembre 1745; MC/ET/XIII/281
    - Choudard Desforges (Antoine) marchand faïencier rue Montmartre § Exhérédation, 30 décembre 1745; MC/ET/XIII/281
      Choudard Desforges, Antoine
  - Minutes. 1746, janvier - 1746, juin, janvier 1746 - juin 1746; MC/ET/XIII/282
    - Bail par Jacques Varignon, architecte, ecuyer, maréchal des logis de la maison du roi, demeurant rue Meslay, d'une maison sise rue Poissonnier, à J.J. Lediacre d'Ingreville, ci devant capitaine au régiment de Picardie., 5 janvier 1746; MC/ET/XIII/282
      bail; Meslay (rue); Poissonnière (rue); Lediacre, J.J.; Varignon, Jacques (16..?-17..); architecte; officier (armée); officier de la maison militaire du roi (Ancien Régime)
    - Margery (Louis) maçon Cloître Saint-Nicolas du Louvre § Inventaire après décès de la femme de .., 7 janvier 1746; MC/ET/XIII/282
      inventaire; Margery, Louis
    - Quittance de Jacques Verberckt, sculpteur du roi, à Denis Antoine Gervais, sculpteur ordinaire des bâtiments du roi, demeurant à Paris., 2 mars 1746; MC/ET/XIII/282
      quittance; Gervais, Denis Antoine; Verberckt, Jacques (1704-1771); sculpteur; sculpteur
    - Lagrange (Charles), maître peintre, grande rue du faubourg, Saint-Denis § Notoriété aux dires de .., 2 mars 1746; MC/ET/XIII/282
      Lagrange, Charles
    - Cheron (Antoine) maître doreur dans le temple, paroisse Ste Marie § Notoriété aux dires de .., 12 avril 1746; MC/ET/XIII/282
      Cheron, Antoine
    - Broche (Michel) maître graveur; rue Saint Louis § Renonciation de la veuve de .., 13 avril 1746; MC/ET/XIII/282
    - Décharge à Juste Aurel Meissonnier, architecte du roi, demeurant rue du Gros-Chenet., 27 avril 1746; MC/ET/XIII/282
      décharge; Gros-Chenet (rue du); Meissonnier, Juste Aurel; architecte
    - Mousson (François) maître coutelier rue de la Harpe § transport de droits successifs, 1er mai 1746; MC/ET/XIII/282
      transport de droits; Mousson, François
    - Keustre (Henri François) maître serrurier rue Mouffetard § transport de droits successifs, 1er mai 1746; MC/ET/XIII/282
      transport de droits; Keustre, Henri François
    - Mousson (Nicolas) maître coutelier rue Mouffetard § transport de droits successifs, 1er mai 1746; MC/ET/XIII/282
      transport de droits; Mousson, Nicolas
    - Masson (Pierre) marchand tapissier sous les Petits Piliers de la Tonnellerie § obligation, 12 mai 1746; MC/ET/XIII/282
      obligation; Masson, Pierre
    - Amounin (Jacques) maître coutelier rue du Mail § testament de .., 12 juin 1746; MC/ET/XIII/282
      testament; Amounin, Jacques
  - Minutes. 1746, juillet - 1746, décembre, juillet 1746 - décembre 1746; MC/ET/XIII/283
    - Thierry (Jacques Etienne), marchand orfèvre, rue et pointe Sainte-Eustache § Bail à .., 30 juillet 1746; MC/ET/XIII/283
      bail; Thierry, Jacques Etienne
    - Lamblin (Jean) maçon à Sainte Colombe, province de Bourgogne § Mariage de la fille de feu .., 31 juillet 1746; MC/ET/XIII/283
      contrat de mariage; Lamblin, Jean
    - Bail d'une maison par Jacques Varignon, architecte, ecuyer, maréchal des logis de la maison du roi, demeurant rue Meslay., 5 septembre 1746; MC/ET/XIII/283
      bail; Meslay (rue); Varignon, Jacques (16..?-17..); architecte
    - Amounin (Jacques) maître coutelier rue du Mail § apprentissage, 7 septembre 1746; MC/ET/XIII/283
      contrat d'apprentissage; Amounin, Jacques
    - Costre (Henri François) maître serrurier rue Mouffetard § apprentissage, 7 septembre 1746; MC/ET/XIII/283
      contrat d'apprentissage; Costre, Henri François